Inventaris van het archief van het Ministerie van Justitie: Directoraat-Generaal voor de Bijzondere Rechtspleging (DGBR), 1945-1958 (1983)
Nationaal Archief, Den Haag
Depot 82/Groep XVII, doos 8 1908
Depot 82/Groep XVII, doos 9 1909
Depot 82/Groep XVII, doos 9 1910
Depot 82/Groep XVII, doos 10 1911
Depot 82/Groep XVII, doos 10 1912
Depot 82/Groep XVII, doos 11 1913
Depot 82/Groep XVII, doos 20/21 1836
Depot 82/Groep XVII, doos 20/21 1838
Depot 82/Groep XVII, doos 20/21 1839
Depot 82/Groep XVII, doos 20/21 1863
Depot 82/Groep XVII, doos 20/21 1865
Depot 82/Groep XVII, doos 20/21 1868
Depot 82/Groep XVII, doos 20/21 1869
Depot 82/Groep XVII, doos 20/21 1870
Depot 82/Groep XVII, doos 20/21 1874
Depot 82/Groep XVII, doos 20/21 1876
Depot 82/Groep XVII, doos 20/21 1878
Depot 84/doos 1 1606
Depot 84/doos 1 1607
Depot 84/doos 1 1608
Depot 84/doos 2 1609
Depot 84/doos 3 1610
Depot 84/doos 3 1611
Depot 84/doos 3 1612
Depot 84/doos 4 1613
Depot 84/doos 4 1614
Depot 84/doos 4 1615
Depot 84/doos 4 1616
Depot 84/doos 4 1617
Depot 84/doos 4 1618
Depot 84/doos 5 1619
Depot 84/doos 5 1620
Depot 84/doos 5 1621
Depot 84/doos 5 1622
Depot 84/doos 5 1623
Depot 84/doos 6 1624
Depot 84/doos 6 1625
Depot 84/doos 6 1626
Depot 84/doos 6 1627
Depot 84/doos 7 1628
Depot 84/doos 7 1629
Depot 84/doos 8 1630
Depot 84/doos 8 1631
Depot 84/doos 8 1632
Depot 84/doos 8 1633
Depot 84/doos 8 1634
Depot 84/doos 8 1635
Depot 84/doos 8 1636
Depot 84/doos 9 1637
Depot 84/doos 9 1638
Depot 84/doos 9 1639
Depot 84/doos 9 1640
Depot 84/doos 9 1641
Depot 84/doos 9 1642
Depot 84/doos 10 1643
Depot 84/doos 10 1644
Depot 84/doos 10 1645
Depot 84/doos 10 1646
Depot 84/doos 11 1647
Depot 84/doos 11 1648
Depot 84/doos 11 1649
Depot 84/doos 11 1650
Depot 84/doos 11 1651
Depot 84/doos 11 1652
Depot 84/doos 11 1653
Depot 84/doos 12 1654
Depot 84/doos 12 1655
Depot 84/doos 12 1656
Depot 84/doos 12 1657
Depot 84/doos 12 1658
Depot 84/doos 12 1659
Depot 84/doos 12 1660
Depot 84/doos 12 1661
Depot 84/doos 13 1662
Depot 84/doos 13 1663
Depot 84/doos 13 1664
Depot 84/doos 14 1665
Depot 84/doos 14 1666
Depot 84/doos 14 1667
Depot 84/doos 14 1668
Depot 84/doos 14 1669
Depot 84/doos 14 1670
Depot 84/doos 14 1671
Depot 84/doos 15 1816
Depot 84/doos 15 1817
Depot 84/doos 15 1818
Depot 84/doos 15 1819
Depot 84/doos 15 1820
Depot 84/doos 16 1821
Depot 84/doos 16 1822
Depot 84/doos 16 1823
Depot 84/doos 16 1824
Depot 84/doos 16 1825
Depot 84/doos 17 1826
Depot 84/doos 17 1827
Depot 84/doos 17 1828
Depot 84/doos 17 1829
Depot 84/doos 17 1830
Depot 84/doos 17 1831
Depot 84/doos 18 1832
Depot 84/doos 18 1833
Depot 84/doos 18 1834
Depot 84/doos 19 1601
Depot 84/doos 20 1602
Depot 84/doos 20 1603
Depot 84/doos 21 1604
Depot 84/doos 21 1605
Depot 84/doos 22 1810
Depot 84/doos 22 1811
Depot 84/doos 22 1812
Depot 84/doos 22 1813
Depot 84/doos 22 1814
Depot 84/doos 22 1815
Depot 84/doos 23 1693
Depot 84/doos 23 1705
Depot 84/doos 23 1764
Depot 84/doos 23 1772
Depot 84/doos 23 1782
Depot 84/doos 23 1799
Depot 84/doos 23 1803
Depot 84/doos 24 1880
Depot 84/doos 24 1881
Depot 84/doos 24 1882
Depot 84/doos 24 1883
Depot 84/doos 24 1884
Depot 84/doos 27 1727
Depot 84/doos 27 1745
Depot 84/doos 27 1754
Depot 84/doos 27 1804
Depot 84/doos 28 1719
Depot 84/doos 28 1757
Depot 84/doos 28 1797
Depot 84/doos 29 1717
Depot 84/doos 29 1730
Depot 84/doos 29 1770
Depot 84/doos 30 1674
Depot 84/doos 30 1678
Depot 84/doos 30 1707
Depot 84/doos 30 1709
Depot 84/doos 31 1711
Depot 84/doos 31 1733
Depot 84/doos 31 1739
Depot 84/doos 31 1775
Depot 84/doos 32 1682
Depot 84/doos 32 1695
Depot 84/doos 32 1763
Depot 84/doos 33 1716
Depot 84/doos 33 1718
Depot 84/doos 33 1743
Depot 84/doos 33 1789
Depot 84/doos 34 1740
Depot 84/doos 34 1771
Depot 84/doos 34 1777
Depot 84/doos 34 1800
Depot 84/doos 35 1690
Depot 84/doos 35 1713
Depot 84/doos 35 1724
Depot 84/doos 35 1755
Depot 84/doos 36 1773
Depot 84/doos 36 1798
Depot 84/doos 36 1801
Depot 84/doos 37 1723
Depot 84/doos 37 1731
Depot 84/doos 37 1766
Depot 84/doos 37 1796
Depot 84/doos 38 1749
Depot 84/doos 38 1750
Depot 84/doos 38 1760
Depot 84/doos 38 1783
Depot 84/doos 39 1715
Depot 84/doos 39 1736
Depot 84/doos 39 1738
Depot 84/doos 39 1751
Depot 84/doos 40 1680
Depot 84/doos 40 1735
Depot 84/doos 40 1785
Depot 84/doos 41 1734
Depot 84/doos 41 1758
Depot 84/doos 41 1790
Depot 84/doos 41 1835
Depot 84/doos 42 1721
Depot 84/doos 43 1712
Depot 84/doos 44 1794
Depot 84/doos 45 1788
Depot 84/doos 46 1672
Depot 84/doos 46 1676
Depot 84/doos 46 1683
Depot 84/doos 46 1696
Depot 84/doos 46 1768
Depot 84/doos 46 1792
Depot 84/doos 47 1679
Depot 84/doos 47 1744
Depot 84/doos 47 1765
Depot 84/doos 47 1767
Depot 84/doos 48 1685
Depot 84/doos 48 1688
Depot 84/doos 48 1708
Depot 84/doos 48 1761
Depot 84/doos 48 1774
Depot 84/doos 48 1786
Depot 84/doos 48 1793
Depot 84/doos 49 1697
Depot 84/doos 49 1700
Depot 84/doos 49 1787
Depot 84/doos 50 1692
Depot 84/doos 50 1699
Depot 84/doos 50 1762
Depot 84/doos 51 1704
Depot 84/doos 51 1706
Depot 84/doos 51 1737
Depot 84/doos 51 1746
Depot 84/doos 51 1802
Depot 84/doos 52 1673
Depot 84/doos 52 1686
Depot 84/doos 52 1701
Depot 84/doos 52 1780
Depot 84/doos 53 1684
Depot 84/doos 53 1694
Depot 84/doos 53 1748
Depot 84/doos 53 1791
Depot 84/doos 54 1689
Depot 84/doos 54 1714
Depot 84/doos 54 1752
Depot 84/doos 55 1741
Depot 84/doos 55 1769
Depot 84/doos 55 1806
Depot 84/doos 56 1781
Depot 84/doos 56 1784
Depot 84/doos 56 1795
Depot 84/doos 57 1732
Depot 84/doos 58 1702
Depot 84/doos 58 1728
Depot 84/doos 58 1776
Depot 84/doos 59 1698
Depot 84/doos 59 1779
Depot 84/doos 60 1729
Depot 84/doos 60 1778
Depot 84/doos 61 1742
Depot 84/doos 62 1677
Depot 84/doos 62 1722
Depot 84/doos 63 1675
Depot 84/doos 63 1681
Depot 84/doos 63 1687
Depot 84/doos 63 1691
Depot 84/doos 63 1703
Depot 84/doos 63 1710
Depot 84/doos 63 1720
Depot 84/doos 63 1725
Depot 84/doos 63 1726
Depot 84/doos 63 1747
Depot 84/doos 63 1753
Depot 84/doos 63 1756
Depot 84/doos 63 1759
Depot 84/doos 63 1805
Depot 84/doos 63 1807
Depot 84/doos 63 1808
Depot 84/doos 63 1891
Depot 84/doos 64 1600
Depot 84/doos 64 1889
Depot 84/doos 64 1895
Depot 85/doos 1 1
Depot 85/doos 2 2
Depot 85/doos 3 3
Depot 85/doos 3 4
Depot 85/doos 4 5
Depot 85/doos 4-5 6
Depot 85/doos 5-6 7
Depot 85/doos 6 8
Depot 85/doos 7 9
Depot 85/doos 8 10
Depot 85/doos 8 11
Depot 85/doos 13-23 18
Depot 85/doos 13-23 19
Depot 85/doos 13-23 20
Depot 85/doos 13-23 21
Depot 85/doos 13-23 22
Depot 85/doos 13-23 23
Depot 85/doos 13-23 24
Depot 85/doos 13-23 25
Depot 85/doos 13-23 26
Depot 85/doos 13-23 27
Depot 85/doos 13-23 28
Depot 85/doos 13-23 29
Depot 85/doos 24 12
Depot 85/doos 24 13
Depot 85/doos 24-25 14
Depot 85/doos 25-26 15
Depot 85/doos 26 16
Depot 85/doos 27 17
Depot 85/doos 29 47
Depot 85/doos 29 48
Depot 124 1329
Depot 124 1346
Depot 124 1347
Depot 124 1348
Depot 124 1349
Depot 124 1350
Depot 124 1351
Depot 124 1352
Depot 124 1353
Depot 124 1354
Depot 124 1355
Depot 124 1356
Depot 124 1357
Depot 124 1358
Depot 124 1362
Depot 124 1363
Depot 124 1364
Depot 124 1365
Depot 124 1366
Depot 124 1367
Depot 124 1368
Depot 124 1369
Depot 124 1370
Depot 124 1371
Depot 124 1372
Depot 82/Groep I, doos 1-15 2192
Depot 82/Groep I, doos 16-26 2193
Depot 82/Groep I, doos 27 2199
Depot 82/Groep I, doos 27 2200
Depot 82/Groep I, doos 28-33 2193
Depot 82/Groep I, doos 34-59 2194
Depot 82/Groep I, doos 60-78 2195
Depot 82/Groep I, doos 79 2196
Depot 82/Groep I, doos 79 2201
Depot 82/Groep I, doos 80 2197
Depot 82/Groep I, doos 81 2198
Depot 82/Groep I, doos 81 2202
Depot 82/Groep I, doos 81 2203
Depot 82/Groep I, doos 81 2204
Depot 82/Groep II, doos 1 2209
Depot 82/Groep II, doos 2 2210
Depot 82/Groep II, doos 3 2211
Depot 82/Groep II, doos 4 2212
Depot 82/Groep II, doos 5 2213
Depot 82/Groep II, doos 6 2214
Depot 82/Groep II, doos 7 2215
Depot 82/Groep II, doos 8 2216
Depot 82/Groep II, doos 9 2217
Depot 82/Groep II, doos 10 2218
Depot 82/Groep II, doos 11 2219
Depot 82/Groep II, doos 12 2220
Depot 82/Groep II, doos 13 2221
Depot 82/Groep II, doos 14 2222
Depot 82/Groep II, doos 15 2223
Depot 82/Groep II, doos 16 2224
Depot 82/Groep II, doos 17 2225
Depot 82/Groep II, doos 18 2226
Depot 82/Groep II, doos 19 2227
Depot 82/Groep II, doos 19A 2228
Depot 82/Groep II, doos 19B 2229
Depot 82/Groep II, doos 19C 2230
Depot 82/Groep II, doos 19D 2231
Beschrijving van de series en archiefbestanddelen
- DIRECTORAAT-GENERAAL VOOR DE BIJZONDERE RECHTSPLEGING, 1946-1949, 1
  - Stukken van algemene aard, 1.1
    - Circulaires, 1.1.1
      - Circulaires, numeriek geordend, 1945-1948.; 1-11; 11 pakken
        Toegankelijk op onderwerp middels kaartsysteem, zie inv.nr. 31
        - nrs. 0001 - 0648, 1
        - nrs. 0651 - 1099, 2
        - nrs. 1100 - 1439, 3
        - nrs. 1440 - 1599, 4
        - nrs. 1600 - 1747, 5
        - nrs. 1749 - 1853, 6
        - nrs. 1854 - 1989, 7
        - nrs. 1990 - 2100, 8
        - nrs. 2101 - 2300, 9
        - nrs. 2301 - 2377, 10
        - nrs. 2378 - 2500, 11
      - Circulaires, alfabetisch geordend op onderwerp, 1946-1948.; 12-17; 6 pakken
        Bevat per letter een specificatie van de aanwezige circulaires
        - A - B, 12
        - C - D, 13
        - E - M, 14
        - N - R, 15
        - S- U, 16
        - V - Z, 17
      - Circulaires, chronologisch geordend, 1946-1949.; 18-30; 13 pakken
        - januari - juli 1946, 18
        - augustus - december 1946, 19
        - januari - maart 1947, 20
        - april - mei 1947, 21
        - juni 1947, 22
        - juli 1947, 23
        - augustus 1947, 24
        - september 1947, 25
        - oktober - november 1947, 26
        - december 1947 - februari 1948, 27
        - maart - mei 1948, 28
        - juni - december 1948, 29
        - 1949 (Bureau Coördinatie Bureau Bijzondere Rechtspleging en 3e Afdeling A (Gevangeniswezen)), 30
      - Circulaires van diverse afdelingen en diensten van het Directoraat-Generaal Bijzondere Rechtspleging., 1946-1948; 2329-2346; 11 pakken en 7 omslagen
        Bevat tevens enkele vergaderstukken en nota's.
        - Vergaderstukken van de hoge autoriteiten, presidenten van tribunalen, procureurs-fiscaal, hoofden bureau, afdelingen en diensten, hoofden van inspectie en inspecteurs van de kampen, 1946 - 1947, 2329
        - Ministerie van Justitie, 1946 - 1948, 2330
        - Dienst Centrale Registratie, 1946 - 1947, 2331
        - Dienst Financiën, 1946 - 1948, 2332
        - Dienst Inkoop, 1946 - 1948, 2333
        - Dienst Personeelszaken, 1946 - 1948, 2334; pak
        - Dienst Secretariaat, 1946 - 1948, 2335
        - Dienst Transport, 1946 - 1948, 2336
        - Directoraat-Generaal voor Bijzondere Rechtspleging, 1946 - 1948, 2337; pak
        - Afdeling I (Juridische Zaken). 1946-1948, 2338-2339; 2 pakken
          - Deel I., 2338; pak
          - Deel II., 2339; pak
        - Afdeling II (Politieke Recherche). 1946-1948, 2340-2341; 2 pakken
          - Deel I., 2340; pak
          - Deel II., 2341; pak
        - Afdeling III (Kampen). 1946-1948, 2342-2344; 3 pakken
          - Deel I., 2342; pak
          - Deel II., 2343; pak
          - Deel III., 2344; pak
        - Het Bureau Coördinatie. 1946-1948, 2345-2346; 2 pakken
          - Deel I., 2345; pak
          - Deel II., 2346; pak
      - Index op circulaires, 1945-1948.; 31; 1 kaartsysteem
        Alfabetisch geordend op onderwerp, verwijzend naar de numerieke serie (inv.nrs. 1-11)
    - Kabinetspost, 1.1.2
      - Ingekomen en minuten van uitgaande stukken (kabinetspost), 1947-1948.; 32-46; 13 pakken en 2 omslagen
        Toegankelijk op afzender middels kaartsysteem, zie inv.nrs 47-48
        - Kab. 2, 25-26, 39, 52 - 53, 63a-64, 79, 85, 89, 103, 177, 193, 199-200, 202, 205, 207-218, 220-221, 224-225, 227-229, 32
        - Kab. 230-232, 234-252, 33
        - Kab. 253-254, 257-266, 268-286, 34
        - Kab. 289-303, 305-306, 308-317, 35
        - Kab. 319, 36
        - Kab. 320-334, 336, 338, 340-359, 362-373, 375, 37
        - Kab. 377-385, 387-389, 392-395, 38
        - Kab. 397-400, 402-409, 411, 413-422, 424-436, 438-445, 39
        - Kab. 446-479, 481, 40
        - Kab. 482-491, 493-508, 41
        - Kab. 509-515, 517-529, 532-533, 535, 537-545, 42; omslag
        - Kab. 546-565, 567-585a, 587, 43
        - Kab. 588-621, 623-629, 631-634, 44
        - Kab. 635-647, 45; omslag
        - Kab. 648-651, 653-654, 656-658, 661-675, 677-689, 691-693, 696-697, 699-700, 702, 705-707, 711, 46
      - Index op kabinetspost, 1947-1948.; 47-48; 1 kaartsysteem
        Alfabetisch geordend op afzender/geadresseerde
        - A - O, 47
        - P - Z, 48
      - Stukken betreffende de opheffing van de Bijzondere Gerechtshoven te Arnhem, 's-Gravenhage en Leeuwarden, 1949.; 49; 1 omslag
    - Algemene vergaderingen, 1.1.3
      - Verslagen van vergaderingen van de hoofden van afdelingen, diensten en bureaus, 1946-1947.; 50; 1 omslag
      - Verslagen van vergaderingen van Hoge Autoriteiten en Presidenten der Tribunalen, 1946-1948.; 51; 1 omslag
      - Stukken betreffende de voorbereiding van en deelname aan vergaderingen van de procureurs-fiscaal bij de Bijzondere Gerechtshoven, 1946-1948.; 52; 1 pak
  - Stukken betreffende afzonderlijke onderwerpen, 1.2
    - Organisatie en personeel, 1.2.1
      - Directoraat-Generaal voor Bijzondere Rechtspleging, 1.2.1.1
        - Stukken betreffende reorganisatie, de bepaling en wijziging van het takenpakket en de opheffing van het directoraat-generaal, 1946-1949.; 53; 1 omslag
        - Stukken betreffende de organisatie, personeelszaken en huishoudelijke zaken van het Directoraat-Generaal voor Bijzondere Rechtspleging, 1947-1948.; 54; 1 omslag
        - Stukken betreffende deelname van mr. H.J. Woltjer, hoofd van Afdeling I van het DGBR, aan de Bezuinigingscommissie van het Ministerie van Justitie, 1948.; 55; 1 omslag
      - Politieke Opsporingsdienst (POD) en Opsporingsdienst Militair Gezag (MG), 1.2.1.2
        - Stukken betreffende personeels- en salarisgegevens van het Militair Gezag (MG)., 1944-1946; 2355-2358; 1 pak en 3 omslagen
          - Overzicht van personeelsgegevens van de Opsporingsdienst Militair Gezag in het kanton Maastricht, 1944 - 1945, 2355
          - Loonboeken Militair Gezag, Afdeling Politieke Gevangenis Enschede, 1945, 2356; pak
          - Overzichten van personen en ondernemingen, die onder beheer gesteld zijn van het Militair Gezag, 1945, 2357
            Openbaarheid beperkt tot 01-01-2025
          - Personeelsregistratie van het Militair Gezag en gegevens voor de loonbelasting, 1945 - 1946, 2358
        - Arbeidsovereenkomsten van burgerpersoneel bij het Militair Gezag., 1945; 2359; omslag
        - Stukken betreffende personeels- en salarisgegevens van Politieke Opsporingsdiensten (POD's)., 1945-1946; 2360-2363; 3 omslagen en 1 stuk
          - Overzicht van personeelsgegevens van de Politieke Opsporingsdienst in het ressort Ede, Wageningen en Renkum, [1945], 2360; omslag
          - Overzicht van personeelsgegevens van de Politieke Opsporingsdienst te Haarlem, 1945, 2361; stuk
          - Overzicht van personeelsgegevens van de Politieke Opsporingsdienst te Sliedrecht, Ridderkerk, Barendrecht, Hendrik Ido Ambacht, Zwijndrecht, Heerjansdam en rayon eiland IJsselmonde-Oost Top, 1945, 2362; omslag
          - Overzicht van het personeel, de organisatie en inrichting van de Politieke Opsporingsdienst district Harderwijk, 1945 - 1946, 2363; omslag
        - Stukken betreffende declaraties van diverse gemeenten en politiekorpsen wegens de door de gemeenten gedane uitgaven ten behoeve van de Politieke Recherche., 1945-1947; 2364; pak
        - Overzicht van personeelsgegevens Politieke Recherche-Afdeling district Heerlen., 1946; 2365; omslag
        - Stukken betreffende de declaraties van de Comptabele Gewest van de Rijkspolitie Den Bosch., 1946-1947; 2366; omslag
      - Gerechtshoven en tribunalen, 1.2.1.3
        - Stukken betreffende ingekomen en uitgaande brieven van het tribunaal voor het Arrondissement Arnhem inzake de Kamer Wageningen., 1945-1947; 2367; omslag
        - Toegang op archiefbescheiden inzake het personeel, werkzaam bij de tribunalen in Nederland., 1945-1947; 2368; kaartsysteem
        - Salarisstaten voor de officieren-fiscaal en hun administratief personeel te Den Haag., 1945-1948; 2369; pak
        - Stukken betreffende personeels- en salarisgegevens van tribunalen., 1945-1948; 2370-2442; 3 pakken, 68 omslagen en 1 stuk
          - Stukken betreffende opgave van namen van personen, waarvan zaken aanhangig zijn geweest bij het Tribunaal Nijmegen in de periode voor 1 januari 1946, 1945, 2370; stuk
          - Arbeidsovereenkomsten en personeelsstaten van het personeel van het Tribunaal Den Bosch, 1945 - 1946, 2371
          - Arbeidsovereenkomsten, gesloten tussen de president van het tribunaal voor het Arrondissement Arnhem te Nijmegen en personeelsleden van het tribunaal, 1945 - 1946, 2372; pak
          - Stukken betreffende de benoeming van personeel in de tribunalen van het Arrondissement Arnhem, 1945 - 1947, 2373
          - Stukken betreffende de koninklijke benoeming en ontslag van leden van tribunalen, 1945 - 1947, 2374
          - Stukken betreffende de beëdiging van personeel van het tribunaal voor het Arrondissement Arnhem, 1945 - 1948, 2375; pak
          - Stukken betreffende salarisgegevens van personeel van tribunalen in Nederland. 1945-1948, 2376-2399
            - Tribunaal Alkmaar, 1946, 2376
            - Tribunaal Almelo, 1945 - 1947, 2377
            - Tribunaal Amsterdam, tevens Bureau Opsporing Oorlog Misdrijven (BOOM), 1946 - 1948, 2378
            - Tribunaal Arnhem-Nijmegen, 1945 - 1948, 2379
            - Tribunaal Assen, 1945 - 1948, 2380
            - Tribunaal Breda, 1946 - 1948, 2381; pak
            - Tribunaal Den Bosch. Algemeen, 1945 - 1948, 2382
            - Tribunaal Den Bosch. Heren van het tribunaal, 1945 - 1946, 2383
            - Tribunaal Den Bosch. Kamer Boxmeer, 1945 - 1946, 2384
            - Tribunaal Den Bosch. Kamer Helmond, 1946 - 1947, 2385
            - Tribunaal Den Bosch. Secretarie Kamers te Eindhoven, 1945 - 1948, 2386
            - Tribunaal Den Haag, 1947 - 1948, 2387
            - Tribunaal Dordrecht, 1946 - 1948, 2388
            - Tribunaal Groningen, 1946 - 1948, 2389
            - Tribunaal Haarlem, 1946 - 1947, 2390
            - Tribunaal Leeuwarden, 1946 - 1948, 2391
            - Tribunaal Maastricht, 1945 - 1947, 2392
            - Tribunaal Middelburg, 1946 - 1948, 2393
            - Tribunaal Roermond, 1946 - 1948, 2394
            - Tribunaal Rotterdam, 1946 - 1948, 2395
            - Tribunaal Rotterdam, loonboeken, 1946 - 1948, 2396
            - Tribunaal Utrecht, 1946, 2397
            - Tribunaal Zutphen, 1945 - 1948, 2398
            - Tribunaal Zwolle, 1945 - 1948, 2399
          - Overzichten van opgaven van namen van personeel van het Tribunaal voor Arrondissement Arnhem aangaande rentekaarten, 1946 - 1947, 2400
          - Persoonsdossiers van bij tribunalen in het Arrondissement Arnhem werkzame personen. 1946-1947, 2401-2440
            - Bijmolt, C.A.J., 2401
            - Blijderveen, A.C. van., 2402
            - Broeke, J.J. van., 2403
            - Brussel, P., 2404
            - Coppens, F.L.J., 2405
            - Demmink, H., 2406
            - Graafeyland, C.J. van., 2407
            - Haagen, A.J., 2408
            - Hasselaar, Chr.G., 2409
            - Haverkamp, J.M., 2410
            - Heuff-Venteville, W.J., 2411
            - Heykamp, M.G., 2412
            - Houterman, J.J., 2413
            - Jansen, M.A., 2414
            - Janssen, H.M.W., 2415
            - Kersbergen, A.J., 2416
            - Keukens, G.J., 2417
            - Knuist, C.J., 2418
            - Maanen-Schotsman, P. van., 2419
            - Martin, E.J., 2420
            - Meyer, J.C.M., 2421
            - Moser-Landsmeer, E.H.A., 2422
            - Nout, J., 2423
            - Os, H.B. van., 2424
            - Overeem, G.E.A.C., 2425
            - Pecht, J., 2426
            - Peters, M.C., 2427
            - Rijkens, H.L., 2428
            - Rutten, C.A., 2429
            - Ruyter van Steveninck, F.W. de., 2430
            - Sengers, D.A., 2431
            - Smits, C.W., 2432
            - Smolders, A., 2433
            - Steinman, G., 2434
            - Thiecke, J.P., 2435
            - Uphof, M.J.P., 2436
            - Vondelen, A.A.M. van., 2437
            - Weymar-Schultz, W.H., 2438
            - Wolters, M.A., 2439
            - Zanten, G. van., 2440
          - Stukken betreffende salariëring en vergoedingen van medewerkers van de tribunalen, 1946 - 1948, 2441
          - Stukken betreffende het al of niet herbenoemen van de leden van de tribunalen van het Arrondissement Arnhem voor het jaar 1948, 1947, 2442
        - Stukken betreffende personeels- en salarisgegevens van gerechtshoven., 1945-1949; 2443-2460; 3 pakken en 15 omslagen
          - Personeelskaarten van het Parket van het Bijzonder Gerechtshof te Amsterdam en de officieren fiscaal, 1945 - 1949, 2443; pak
            Opmerkingen: De personeelskaarten zijn geordend op alfabetische volgorde
          - Salarisgegevens van medewerkers van de Bijzondere Gerechtshoven in Nederland. 1945-1949, 2444-2458
            - Bijzonder Gerechtshof Arnhem (inclusief Spaarfondsoverzichten), 1946 - 1949, 2447
            - Bijzonder Gerechtshof Amsterdam. 1945-1949, 2444-2446
              - 1945-1946, 2444
              - 1947, 2445; pak
              - 1948-1949, 2446; pak
            - Bijzonder Gerechtshof Den Bosch, 1945 - 1948, 2448
            - Bijzonder Gerechtshof Den Haag. 1945-1947, 2449-2455
              - Bureau Dordrecht, 1945 - 1947, 2449
              - Bureau Gouda, 1945 - 1947, 2450
              - Bureau Leiden, 1945 - 1947, 2451
              - Bureau Rotterdam, 1946 - 1948, 2452
              - Bureau Rotterdam, Team Recherche, 1948 - 1949, 2453
              - Bureau Vlaardingen, 1945 - 1946, 2454
              - Parket Den Haag, 1946 - 1949, 2455
            - Bijzonder Gerechtshof Leeuwarden. 1945-1949, 2456-2458
              - Betaallijsten, 1945 - 1947, 2456
              - Salarisboek, 1945 - 1949, 2457
              - Loonstaten, 1948 - 1949, 2458
          - Actes van invrijheidstelling van gedetineerden door de procureur-fiscaal bij het Bijzonder Gerechtshof te Den Haag, 1946, 2459
          - Stukken betreffende overzichten spaarfondsen van medewerkers van het Bijzonder Gerechtshof Amsterdam, 1947 - 1949, 2460
        - Salarisstaten voor de officieren-fiscaal en hun administratief personeel voor de provincie Utrecht., 1946-1946; 2461; 1 omslag
        - Stukken betreffende overzichten van personen die in aanraking zijn gekomen met het Tribunaal Arrondissement Arnhem., 1946-1947; 2462; 1 stuk
      - Bewarings- en verblijfskampen, 1.2.1.4
        - Overzichten van registratie personeel Militair Gezag van het Centraal Interneringskamp Harderwijk., [1945]; 2463; omslag
        - Hulpgevangenis Hillevliet te Rotterdam., 1945-1946; 2464-2467; 2 pakken en 2 omslagen
          - Uitgaande stukken inzake personele aangelegenheden en zaken betreffende gedetineerden, 1945, 2464
          - Gedetineerden, 1945 - 1946, 2465; pak
          - Instructies, richtlijnen en circulaires van verschillende instanties, 1945 - 1946, 2466; pak
          - Personeel, 1945 - 1946, 2467
        - Stukken betreffende personeels- en salarisgegevens van Bewarings- en verblijfskampen., 1945-1950; 2468-2495; 1 pak, 12 omslagen, 2 stukken en 13 delen
          - Interneringskamp Apollo op het terrein van de kaarsenfabriek te Gouda, 1945 - 1946, 2468
          - Interneringskamp Carel Coenraad Polder te Finsterwolde, [1945], 2469
          - Bewaringskamp Crack-State te Heerenveen, [1948], 2470; deel
          - Interneringskamp De Kazemat te Veendam, 1946, 2471; deel
          - Bewaringskamp Duin en Bosch te Bakkum, 1945 - 1947, 2472; deel
          - Bewaringskamp Duindorp te Scheveningen, [1945] - [1947], 2473; deel